【裁判字號】    97,消債更,489
【裁判日期】    971031
【裁判案由】    更生事件
【裁判全文】
臺灣板橋地方法院民事裁定           97年度消債更字第489號
聲  請  人  甲○○
代  理  人  謝宜伶律師
上列當事人因消費者債務清理事件聲請更生及保全處分，本院裁
定如下：
    主  文
聲請駁回。
聲請費用由聲請人負擔。
    理  由
一、按債務人與金融機構協商成立者，不得聲請更生或清算，但
    因不可歸責於己之事由，致履行顯有重大困難者，不在此限
    ；本條例施行前，債務人依金融主管機關協調成立之中華民
    國銀行公會會員辦理消費金融案件無擔保債務協商機制與金
    融機構成立之協商，準用前項之規定，消費者債務清理條例
    第151條第5項、第6 項分別定有明文。又聲請更生或清算不
    合程式或不備其他要件者，法院應以裁定駁回之，但其情形
    可以補正者，法院應定期間先命補正，復為同條例第 8條所
    明定。
二、本件聲請意旨略以：其有不能清償債務之情事，目前債務總
    金額為新臺幣（下同）0000000 元，消費者債務清理條例施
    行前，曾依照中華民國銀行公會會員辦理消費金融案件無擔
    保債務協商機制，與其最大債權金融機構台新國際商業銀行
    股份有限公司成立協商，雙方約定聲請人自民國95年8 月起
    ，分80期，利率9.88% ，每月10日以26340 元依各債權銀行
    債權比例清償其各項債務，直至全部清償為止；然協商成立
    當時，聲請人每月薪水約41,000元，係因過去公司缺員，有
    機會加班賺取加班費，但96年4 月1 日起公司已無缺員，不
    再有加班之機會，所以目前大多只能領取基本薪資3 萬多元
    ，且近期又因物價上漲等因素，聲請人每月必要支出增加，
    每月收入扣除協商條件應清償之金額後，已無法維持基本生
    活，但聲請人仍盡力還款，甚至向親友借貸支應，在苦撐19
    個月後，身心俱疲，造成家人不諒解、親友拒絕往來，無法
    再順利支應每月應償還金額，雖曾嘗試與各銀行協調調降利
    率或降低每月清償金額，卻均遭銀行拒絕，聲請人實具有不
    可歸責於己事由，請准予開始更生等語。
三、查聲請人之主張，固據其提出之銀行公會協議書、無擔保債
    務還款計畫表、聯徵中心債權人清冊為證，惟觀諸聲請人所
    提出勞工保險被保險人投保資料表所示，95年3 月1 日之投
    保薪資為40100 元、97年3 月1 日為36300 元，固有減少數
    千元，但仍應不致聲請人履行協商條件有重大困難，前開債
    務清償方案既經聲請人同意，即應受該協商條件之拘束，本
    件聲請不符合消費者債務清理條例第151 條第5 項、第6項
    之規定，且上開欠缺又屬無從補正，依首開條文規定，自應
    駁回其更生之聲請。又更生之聲請既遭駁回，則聲請人保全
    處分之聲請即失所附麗，應一併駁回，爰裁定如主文。
中    華    民    國    97    年    10    月    31    日
                  民事第三庭    法      官  陳映如
上為正本係照原本作成
如不服本裁定，應於裁定送達後10日內，以書狀向本院提出抗告
，並繳納抗告費新臺幣1千元
中    華    民    國    97    年    11    月     3    日
                                書  記  官  李錦輝


司法院資訊處製作；財團法人民間司法改革基金會備份。
